

# ROMAIN KORDALSKI

O Lille

**FUTUR DEVELOPPEUR WEB** 

# À PROPOS DE MOI

Agé de 31 ans, je viens de terminer une formation en développement web et suis actuellement en stage. Je suis passionné d'informatique, c'est pourquoi j'ai choisi de me reconvertir pour pouvoir travailler dans un secteur qui me motive vraiment. J'ai un bon sens de l'autoformation et suis à l'aise avec les technologies du web. Je veux maintenant proposer mes services à une entreprise en CDD ou CDI pour intégrer des projets concrets et continuer à évoluer professionnellement.



romain.kordalski@gmail.com



06-32-38-13-79



<u>github.com/RomainKORDALSKI</u>



linkedin.com/in/romain-kordalski/



romainkordalski.vercel.app

#### LANGUES

Anglais

### COMPÉTENCES

- Esprit d'équipe
- Créativité
- Pensée analytique
- Autonome
- Adaptation
- Résolution des problèmes

### SKILLS DEV

React Next.JS SQL
Saas Git Express
Vue.js Nuxt TypeScript

### **EXPERIENCES**

# Antares - Full Remote - Développeur web en stage 2024 - Aujourd'hui

Pendant ce stage, je participe au développement de projets avec Nuxt 3 (Vue.js), en intégrant des API, en réalisant des tests et du débogage, ainsi qu'en contribuant à la conception UI/UX et aux revues de code. Cette expérience me permet d'améliorer mes compétences en JavaScript, TypeScript, Vue.js, et Nuxt 3.

NovaGreen - Wavrin- 59136

2022 - Aujourd'hui

Magasinier cariste spécialisé dans la vente de produits pour l'aménagement paysager, j'ai acquis une expertise dans la gestion des stocks, le service client, le chargement/déchargement des camions, la prise de commandes et l'optimisation du stock.

## Atlantic -Billy-Berclau - 62138 2020 - 2022

Opérateur sur machine d'emballage chez Atlantic, j'ai assuré le réglage, l'approvisionnement, la vérification, le débogage et l'entretien des machines pour les produits finis avant expédition. Mon sens aigu du détail, ma résolution rapide de problèmes et mon engagement envers la qualité ont renforcé l'efficacité de la production.

Bridgestone - Béthune - 62400 2016 - 2020

En tant qu'opérateur de production polyvalent chez Bridgestone, j'ai supervisé l'ensemble des machines chargées de préparer les composants des pneus, assurant le réglage, l'approvisionnement et la résolution rapide des problèmes. En tant que team leader, j'ai également géré efficacement les équipes, démontrant des compétences de leadership solides et contribuant à l'efficacité opérationnelle globale.

### **FORMATIONS**

### O'Clock

TP - Développeur web et web mobile Niveau 5 2024

### **Certification Opquast**

Intégrer les règles et le vocabulaire assurance qualité web dans sa pratique professionnelle

### Centre de formation Apprentis Horticole

BTS Production Horticole 2015